臺灣彰化地方法院刑事判決　　　　　　　　　　　　　九十三年度訴字第九八號
　　公　訴　人　臺灣彰化地方法院檢察署檢察官
　　被　　　告　甲○○
右列被告因違反毒品危害防制條例案件，經檢察官提起公訴（九十三年度毒偵字第一
七六五號、第二○二九號），於本院準備程序中，被告就被訴事實為有罪之陳述，經
本院合議庭裁定改依簡式審判程序審理，並判決如左：
    主  文
甲○○連續施用第一級毒品，累犯，處有期徒刑壹年，扣案第一級毒品海洛因貳包（
驗餘總淨重玖點玖柒公克）沒收銷燬之。又連續施用第二級毒品，累犯，處有期徒刑
陸月，扣案第二級毒品甲基安非他命參包（分別毛重壹點貳公克、零點伍公克、零點
肆公克，總毛重貳點壹公克）沒收銷燬之，另吸食器貳組沒收之。應執行有期徒刑壹
年伍月，扣案第一級毒品海洛因貳包（驗餘總淨重玖點玖柒公克）、第二級毒品甲基
安非他命參包（分別毛重壹點參公克、零點伍公克、零點肆公克，總毛重貳點壹公克
）均沒收銷燬之，另吸食器貳組沒收之。
    事  實
一、甲○○曾因竊盜、妨害風化、違反槍砲彈藥刀械管制條例、麻醉藥品管理條例案
    件，分經法院判處有期徒刑五月、六月、三月、五月確定，並經裁定定應執行刑
    為有期徒刑一年四月在案。又因違反槍砲彈藥刀械管制條例案件，分經法院判處
    有期徒刑一年四月、八月確定，並經裁定定應執行刑為有期徒刑一年十月在案。
    前開數罪接續執行，嗣於民國八十四年十一月七日縮短刑期假釋出監，惟於假釋
    期間復因違反麻醉藥品管理條例、槍砲彈藥刀械管制條例、竊盜案件，分經法院
    判處有期徒刑十月、一年、一年二月確定，並經裁定定應執行刑為有期徒刑二年
    八月在案，並與其前開假釋經撤銷，應執行有期徒刑一年九月二十八日之殘刑接
    續執行，復於八十八年二月十日再度縮短刑期假釋出監，惟於假釋期間又因竊盜
    案件，經法院判處有期徒刑一年五月確定，又與其前開假釋經撤銷，應執行有期
    徒刑一年十月四日之殘刑接續執行，後於九十二年十月二十一日三度縮短刑期假
    釋出監，九十三年二月十九日縮刑期滿未經撤銷假釋而視為執行完畢。其前因施
    用毒品案件，經裁定送觀察、勒戒後，認有繼續施用毒品之傾向，復經裁定令入
    戒治處所施以強制戒治一年，後裁定停止戒治付保護管束，末於八十九年七月三
    日保護管束期滿視為強制戒治執行完畢，而於八十九年八月十一日，經臺灣彰化
    地方法院檢察署檢察官，以八十九年度戒毒偵字第八九三號、第八九四號、第八
    九五號為不起訴處分確定。詎其仍不知悔改，復於前揭停止戒治付保護管束期滿
    視為強制戒治執行完畢及不起訴處分確定後五年內，基於施用第一級毒品之概括
    犯意，自九十三年四月中旬某日起，迄同年六月二日止，在其位於彰化縣二水鄉
    ○○村○○路五二號之租處，以將海洛因摻入香煙吸食之方式，連續施用第一級
    毒品海洛因多次，一日並約施用一至二次。復另萌施用第二級毒品之概括犯意，
    自九十三年四月中旬某日起，迄同年六月十八日止，於上址，以將甲基安非他命
    （起訴書誤載為安非他命）置於玻璃球內用火燒烤吸食煙氣之方式，連續施用第
    二級毒品甲基安非他命多次，一日並約施用一至二次。嗣先於九十三年六月二日
    十六時許，在彰化縣二水鄉○○村○○路四九號前廣場經警查獲，並扣得其所有
    供施用丟棄於地面上之第一級毒品海洛因乙包、第二級毒品甲基安非他命二包（
    毛重分別為一‧二公克、○‧五公克，起訴書誤載為安非他命），同日十六時十
    分許，經警持本院核發之搜索票搜索其上開租處時，復扣得其所有供施用之第一
    級毒品海洛因乙包（同日共查獲海洛因二包，驗餘總淨重九‧九七公克）、在不
    知情之成年友人張錫棋口袋香煙盒內查獲甲○○所有供施用而藏放於香煙盒內，
    於將香煙借予張錫棋吸食疏未取出之第二級毒品甲基安非他命乙包（毛重○‧四
    公克，此部分起訴書漏載）及其所有供施用第二級毒品甲基安非他命所用之吸食
    器乙組；後於同月十八日十七時十分許，在同村坑內路五二號前，因行跡可疑，
    經警盤查查獲，並扣得其所有供施用第二級毒品甲基安非他命所用之吸食器乙組
    。
二、案經彰化縣警察局田中分局報告臺灣彰化地方法院檢察署檢察官偵查起訴。
    理  由
一、被告甲○○於準備程序中，就右揭犯罪事實為有罪之陳述，且所犯係死刑、無期
    徒刑、最輕本刑為三年以上有期徒刑以外之罪，經本院合議庭依刑事訴訟法第二
    百七十三條之一第一項之規定，裁定由法官一人獨任進行簡式審判程序，合此敘
    明。
二、右揭犯罪事實，業據被告迭於警偵訊及本院審理時坦承不諱，且被告於上開時地
    獲案後，經警採其尿液送驗結果，均係呈嗎啡（施用海洛因者會在其體內代謝為
    嗎啡成分殘留，並經由尿液排出）及甲基安非他命陽性反應，此有彰化縣警察局
    委託檢驗尿液代號與真實姓名對照認證單及彰化縣衛生局煙毒尿液檢驗成績書各
    二紙在卷足參。此外，復有於上開時地，經警持本院核發之搜索票搜索及因被告
    行跡可疑，經警盤查查獲之白色粉末二包、白色結晶體三包及吸食器二組扣案並
    查獲現場、查獲物品之照片共十幀、本院搜索票乙紙、搜索扣押筆錄、執行扣押
    證明書及扣押物品目錄表各二紙附卷可稽。再上開白色粉末二包，經送請法務部
    調查局鑑定結果，認送驗白粉二包均含第一級毒品海洛因成分，驗餘總淨重九‧
    九七公克，另白色結晶體三包，經警依聯勤二○四廠製造之煙毒檢驗Ａ包試劑初
    步檢驗結果，均呈安非他命類反應，毛重分別為一‧二公克、○‧五公克、○‧
    四公克等情，分別有法務部調查局九十三年七月二十日調科壹字第一四○○一○
    二六六號鑑定通知書乙紙並彰化縣警察局田中分局查獲涉嫌毒品危害防制條例毒
    品初步檢驗報告單二紙在卷足憑。而在張錫棋口袋內查獲之第二級毒品甲基安非
    他命乙包（淨重○‧四公克），係被告所有供施用而藏放於香煙盒內，於將香煙
    借予張錫棋吸食疏未取出之物，業據被告於偵訊及本院審理時供陳在卷，核與證
    人張錫棋於警詢中證述之情節相符。而被告前因施用毒品案件，經裁定送觀察、
    勒戒後，認有繼續施用毒品之傾向，復經裁定令入戒治處所施以強制戒治一年，
    後裁定停止戒治付保護管束，末於八十九年七月三日保護管束期滿視為強制戒治
    執行完畢，而於八十九年八月十一日，經臺灣彰化地方法院檢察署檢察官，以八
    十九年度戒毒偵字第八九三號、第八九四號、第八九五號為不起訴處分確定一節
    ，並有該不起訴處分書及臺灣高等法院被告全國前案紀錄表各乙份在卷足憑，綜
    上，本案事證已臻明確，被告犯行，洵堪認定。
三、查被告前因施用毒品案件，於前揭停止戒治付保護管束期滿視為強制戒治執行完
    畢及不起訴處分確定後，復於五年內再度施用第一、二級毒品海洛因及甲基安非
    他命，核其所為，係犯毒品危害防制條例第十條第一項、第二項之施用第一、二
    級毒品罪。其為供自己施用之目的而持有上開毒品，其於施用前後持有海洛因及
    甲基安非他命之低度行為，應各為施用之高度行為所吸收，不另論罪。其先後多
    次施用第一、二級毒品之犯行，皆係時間緊接，所犯復係構成要件相同之罪名，
    顯各係基於概括犯意反覆為之，皆為連續犯，均應依刑法第五十六條之規定，以
    一罪論，並加重其刑。其所犯上開二罪間，犯意各別，行為互殊，應予分論併罰
    。第查，被告有如事實欄所示之論罪科刑情形，有上開臺灣高等法院被告全國前
    案紀錄表乙紙在卷可按，其於受有期徒刑執行完畢後，五年以內再犯有期徒刑以
    上刑之本罪，為累犯，應依刑法第四十七條之規定加重其刑，並遞加之。爰審酌
    被告經法院送強制戒治後，猶不思戒絕革除惡習，仍再犯本件施用毒品犯行，素
    行不佳，惟坦承犯行，態度良好，兼衡被告犯罪之動機、目的、手段、品行、生
    活狀況、智識程度及犯罪之時間等一切情狀，分別量處如主文所示之刑，並定應
    執行刑。至扣案之海洛因二包（驗餘總淨重九‧九七公克）、甲基安非他命三包
    （分別毛重一‧二公克、○‧五公克、○‧四公克，總毛重二‧一公克），分係
    屬第一、二級毒品，為違禁物，且係被告供施用之毒品，併依毒品危害防制條例
    第十八條第一項前段之規定宣告沒收銷燬之，另吸食器二組，係被告所有供施用
    甲基安非他命所用之物，此為被告於本院審理時所是承，併依刑法第三十八條第
    一項第二款之規定宣告沒收之。
據上論斷，應依刑事訴訟法第二百七十三條之一第一項、第二百九十九條第一項前段
，毒品危害防制條例第十條第一項、第二項、第十八條第一項前段，刑法第十一條前
段、第五十六條、第四十七條、第三十八條第一項第二款、第五十一條第五款，判決
如主文。
本案經檢察官林鈴淑到庭執行職務。
中      華      民      國      九十三      年    九    月    二十四    日
                                臺灣彰化地方法院刑事第一庭
                                    法      官  游  秀  雯
右正本證明與原本無異。
如不服本判決，應於判決送達後十日內，向本院提出上訴狀（須附繕本）。
                                    法院書記官  陳  文  俊
中      華      民      國      九十三      年    九    月    二十九    日
附錄本案論科科刑法條全文：
毒品危害防制條例第十條
施用第一級毒品者，處六月以上五年以下有期徒刑。
施用第二級毒品者，處三年以下有期徒刑。
